【裁判字號】    99,易,584
【裁判日期】    991231
【裁判案由】    竊盜
【裁判全文】
臺灣宜蘭地方法院刑事判決               99年度易字第584號
公  訴  人  臺灣宜蘭地方法院檢察署檢察官
被      告  張家埶
            翁祥洲
上列被告等因竊盜案件，經檢察官提起公訴（99年度偵字第4570
號），本院受理後被告為有罪之陳述，經改行簡式審判程序，判
決如下：
    主  文
張家埶共同犯踰越安全設備竊盜罪，累犯，處有期徒刑拾月；又
共同犯夜間侵入住宅、踰越安全設備竊盜罪，累犯，處有期徒刑
壹年；又共同犯夜間侵入住宅、踰越牆垣、安全設備竊盜罪，累
犯，處有期徒刑壹年。應執行有期徒刑貳年陸月。
翁祥洲共同犯踰越安全設備竊盜罪，處有期徒刑拾月；又共同犯
夜間侵入住宅、踰越安全設備竊盜罪，處有期徒刑壹年；又共同
犯夜間侵入住宅、踰越牆垣及安全設備竊盜罪，處有期徒刑壹年
。應執行有期徒刑貳年陸月。
    犯 罪 事 實 及 理 由
一、犯罪事實：
（一）張家埶曾因竊盜案件，經本院於民國91年4月3日以90年度
      訴字第30號判處有期徒刑2年6月確定，於94年9月30日執
      行完畢。
（二）張家埶與翁祥洲共同基於意圖為自己不法所有之犯意聯絡
      先後為下列犯行：
   1、於99年8月2日凌晨3、4時許，前往宜蘭縣五結鄉○○路68
      號之四結福德廟，由翁祥洲先攀爬上該廟之2樓後，開門
      讓張家埶進入，張家埶家在神桌上的聚寶盆內，竊得林憲
      明所管領之現金約新臺幣（下同）1,000元。
   2、於99年8月13日凌晨4、5時許，經過陳曾素月之宜蘭縣羅
      東鎮○○路○段135巷80號住宅時，見1樓窗戶未上鎖，由
      翁祥洲在外把風，張家埶則自該窗戶侵入（侵入住宅部分
      未據告訴），竊得陳曾素月所有之黑色皮包1個（內有身
      分證、健保卡、小剪刀1把、電話簿1本、行動電話1支及
      現金約60元）。
   3、於99年8月14日凌晨2時30分許，經過楊孟璋夫婦之宜蘭縣
      羅東鎮○○街36巷140號住宅時，見1樓氣窗未上鎖，由
      翁祥洲在外把風，張家埶則先翻越外牆後，再自上述氣窗
      侵入該住宅（侵入住宅部分未據告訴），竊得楊孟璋夫婦
      所有之數位相機1台及現金約1萬元。
（三）嗣張家埶為警於99年8月23日查獲其另案之強盜犯行時，
      主動向警方承認上開犯行，表示願意接受裁判之意。
二、證據：
（一）被告張家埶、翁祥洲於警、偵訊及審理中之自白。
（二）證人即被害人林憲明於警詢時之證述。
（三）證人即被害人陳曾素月於警詢時之證述。
（四）證人即被害人楊孟璋於警詢時之證述。
（五）贓物認領保管單1紙。
（六）現場勘查照片11紙。
三、核被告2人就犯罪事實（二）1所為，均係犯刑法第321條第1
    項第2款之踰越安全設備竊盜罪、就犯罪事實（二）2所為，
    均係犯第321條第1項第1、2款之夜間侵入住宅、踰越安全設
    備竊盜罪、就犯罪事實（三）3所為，均係犯第321條第1項
    第1、2款之夜間侵入住宅、踰越牆垣、安全設備竊盜罪。起
    訴意旨以被告2人就犯罪事實（二）1所為，均係犯刑法第32
    0條第1項之竊盜罪、就犯罪事實（二）2、3所為，均係犯第
    321條第1項第1款之夜間侵入住宅竊盜罪，尚有未合，惟此
    業經檢察官當庭更正補充，本院自無庸變更起訴法條，附此
    敘明。其等就上開3次犯行，有犯意聯絡及行為分擔，均為
    共同正犯。又所犯上開3次竊盜犯行，犯意各別，行為互異
    ，應予分論併罰。查被告張家埶曾因竊盜案件，經本院判處
    有期徒刑2年6月確定，於94年10月1日執行完畢，有臺灣高
    等法院被告前案紀錄表1份附卷可參，其於5年以內故意再犯
    本件有期徒刑以上之罪，為累犯，應依刑法第47條第1項規
    定加重其刑。又查被告張家埶於警方查獲另案犯罪時，向警
    方自首本件犯行，為對未發覺之犯罪自首而接受裁判，均應
    依法減輕其刑，並就被告張家埶之部分依法先加後減之。審
    酌被告張家埶前有多次竊盜前科素行不佳，被告翁祥洲亦因
    強盜及竊盜等案件，仍在緩刑期間（詳卷附臺灣高等法院被
    告前案紀錄表2份），且渠等均年輕力壯，不思以正當方法
    獲取報酬，竟共同竊取他人財物3次，依其犯罪之動機、目
    的、手段、所擔任之角色、竊得財物之價值，及犯罪後之態
    度，就其所犯上開3罪分別量處如主文所示之刑，及定其應
    執行刑，以示懲儆。
四、依刑事訴訟法第273條之1第1項、第310條之2、第454條第2
    項、第299條第1項前段，刑法第28條、第321條第1項第1款
    、第2款、第47條第1項、第62條前段、第51條第5款，判決
    如主文。
本案經檢察官王清白到庭執行職務。
中    華    民    國    99    年    12    月    31    日
                  刑事第二庭法  官  張育彰
以上正本證明與原本無異。
如不服本判決應於收受本判決後10日內向本院提出上訴書狀，並
應敘述具體理由。若未敘述理由者，應於上訴期間屆滿後20日內
向本院補提理由書狀(均須按他造當事人之人數附繕本)。
                            書記官  陳靜宜
中    華    民    國    99    年    12    月    31    日
附錄本案論罪科刑法條：
中華民國刑法第321條第1項第1款、第2款
犯竊盜罪而有左列情形之一者，處6月以上、5年以下有期徒刑：
一、於夜間侵入住宅或有人居住之建築物、船艦或隱匿其內而犯
    之者。
二、毀越門扇、牆垣或其他安全設備而犯之者。

司法院資訊處製作；財團法人民間司法改革基金會備份。
